【裁判字號】    98,交抗,801
【裁判日期】    980731
【裁判案由】    聲明異議
【裁判全文】
臺灣高等法院臺中分院刑事裁定         98年度交抗字第801號
抗  告  人
即受處分人  甲○○
上列抗告人因違反交通管理處罰條例案件，不服臺灣南投地方法
院中華民國98年7月2日裁定（98年度審交聲字第351號）提起抗
告，本院裁定如下：
    主  文
抗告駁回。
    理  由
一、本案經本院審理結果，認原審裁定認事用法均無不當，應予
    維持，並引原審裁定書記載之事實、證據及理由。（如附件
    ）
二、抗告意旨略以：抗告人於83年5月2日向全進光購買系爭小客
    車，全進光未依契約規定，將身分證、健保卡、印章及相關
    車籍資料交付抗告人辦理過戶，且私將車牌拆掉，致該小客
    車無法定期參加定期檢驗而於87年6月29日遭監理站註銷牌
    照，全進光既未依契約約定辦理過戶，應由全某負全責，且
    目前該車仍在全進光名下等語。
三、經查：
  (一)上開自小客車所有人目前雖登記於案外人全進光名義，然該
    自小客車業於83年5月2日由全進光出售並交予抗告人使用，
    有汽車買賣合約書影本一紙附卷可按，且為抗告人所自承，
    足認上開自小客車係屬抗告人所有等情應無疑義。
  (二)上開小客車因未參加車輛定期檢驗，經主管機關依法逕行註
    銷牌照，已據原審裁定認定甚詳。抗告人駕駛上開小客車為
    警攔停舉發，其有「汽車未領牌照行駛」之違規事實，亦無
    疑義。
  (三)至全進光是否違反買賣契約部分，屬抗告人與全進光間私法
    上之權利義務關係，不影響抗告人違規事實之認定。
四、從而，原處分機關依上開規定裁處抗告人，原審法院據以駁
    回異議，並無不當。本件抗告為無理由，應予駁回。
五、據上論結，應依道路交通案件處理辦法第二十六條，刑事訴
    訟法第四百十二條，裁定如主文。
中    華    民    國    98    年    7    月    31   日
            刑事第四庭    審判長法  官  洪   耀   宗
                                法  官  蔡  王金  全
                                法  官  劉   登   俊
以上正本證明與原本無異。
不得再抗告。
                                書記官  張   惠   彥
中    華    民    國    98    年    8     月    4     日
附件
臺灣南投地方法院交通事件裁定       98年度審交聲字第351號
原處分機關  交通部公路總局臺中區監理所南投監理站
異  議  人  甲○○  男  50歲（民國○○年○月○○日生）
                    身分證統一編號：Ｚ000000000號
                    住南投縣信義鄉人和村波石巷131之1號
上列異議人即受處分人因違反道路交通管理處罰條例案件，對於
交通部公路總局臺中區監理所南投監理站於中華民國九十三年一
月十四日所為之處分（原處分案號：投監四字第裁六五－ＪＣ0
000000號），聲明異議，本院裁定如下：
    主  文
異議駁回。
    理  由
一、交通部公路總局臺中區監理所南投監理站（下簡稱原處分機
    關）原處分意旨略以：本件異議人即受處分人甲○○（下簡
    稱異議人）於民國八十九年八月二十八日，因駕駛車牌號碼
    ＱＹ－八七七五號自用小客車，行經新臺十六線處，因有「
    汽車未領牌照行駛（該自小客車於八十七年六月二十九日因
    未參加車輛定期檢驗而遭逕行註銷）」之違規事實，為南投
    縣政府警察局集集分局集集派出所警員攔停並掣填投警交字
    第ＪＣ0000000號舉發違反道路交通管理事件通知單
    （下簡稱舉發通知單）以舉發其違規。嗣因原自小客車所有
    人全進光檢具車輛汽車買賣合約書，經原處分機關依道路交
    通管理處罰條例第八十五條規定歸責於實際使用人即本件受
    處分人，復依道路交通管理處罰條例第十二條第一項第一款
    、第八十五條第一項規定，九十三年一月十四日以投監四字
    第裁六五－ＪＣ0000000號違反道路交通管理事件裁
    決書，裁處罰鍰新臺幣三千六百元等語（本裁決書因故未妥
    投，亦未辦理公示送達，經異議人於九十八年五月二十一日
    至原處分機關簽名領取而送達）。
二、本件異議人聲明異議意旨略以：上述違規罰款，伊已交前車
    主全進光繳納，自小客車之車牌已遭拔掉，致無法行駛於路
    上等語。
三、按汽車有未領用牌照行駛者，處汽車所有人三千六百元以上
    一萬零八百元以下罰鍰，並禁止其行駛，九十四年十二月二
    十八日修正前道路交通管理處罰條例第十二條第一項第一款
    定有明文。次按九十四年十二月二十八日修正前之道路交通
    管理處罰條例第八十五條第一項規定「本條例關於車輛所有
    人之處罰，如應歸責於運送人、利用人或使用人，亦適用之
    。」，是受處罰之汽車所有人於應到案期限前告知處罰機關
    應受歸責人者，處罰機關自得以其他應受歸責人為裁處對象
    。
四、經查：
  (一)上開自小客車所有人目前雖登記於案外人全進光名義，然該
    自小客車業於八十三年五月二日由全進光出售並交予異議人
    使用，有汽車買賣合約書影本一紙附卷可按，且為異議人所
    自承，足認上開自小客車所有人已變更為異議人無誤，原處
    分機關依據道路交通管理處罰條例第八十五條第一項規定改
    處異議人，並無違誤。
  (二)又自小客車因未參加車輛定期檢驗，業於八十七年六月二十
    九日遭原處分機關逕行註銷在案一情，亦有汽車車籍查詢及
    原處分機關九十八年五月二十六日中監投字第０九八０００
    八０六０號函各一份附卷可佐，復為異議人所不爭執，揆諸
    上揭修正前道路交通管理處罰條例第十二條第一項第一款規
    定，是自小客車於前揭時、地行駛，而遭原舉發單位員警攔
    停舉發，核已該當「未領用牌照行駛」之違規，是以，上開
    自小客車確實於上開時地，有因「汽車未領牌照行駛」之違
    規事實，至為明確。
  (三)至異議人雖以罰款金額已交予全進光繳納乙節置辯，惟罰款
    是否已交由全進光於事後繳納完畢，均與本件違規事實之認
    定無關，是上開所辯，並無可採。
五、綜上所述，本件異議人之上述違規行為既屬明確，原處分機
    關所為裁處，核無不當。本件異議為無理由，應予以駁回。
六、據上論斷，應依道路交通管理處罰條例第八十七條第二項，
    道路交通案件處理辦法第十九條，裁定如主文。
中    華    民    國    98    年    7     月    2     日
                  交通法庭    法  官  吳  昀  儒
以上正本證明與原本無異。
如不服本裁定應於送達後五日內向本院提出抗告狀。
                              書記官
中    華    民    國    98    年    7     月    2     日


司法院資訊處製作；財團法人民間司法改革基金會備份。
